# 关联交易起始日期认定

提问人：15828189447NXB 时间：2020-02-12 19:08:06
请教各位老师一下： 1 上市公司购买了一家企业100%股权（非同一控制购买，之前无任何关联关系），购买日为2019 年 9 月 30 日，在该股权交易过程中，上市公司与标的公司原股东约定了 2019 年-2021年三年期利润对赌期及对赌补偿事项；同时，原股东下属其他关联公司一致以来与标的公司存在重大关联交易，此部分关联交易产生的利润也一致是标的公司利润的重要来源（占总利润10%左右）； 2019 年 11 月 26 日，标的公司原股东买入上市公司股票达到5%，由此成为上市公司第二大股东。问题：基于以上事项描述，请问标的公司原股东成为上市公司关联方的时点是从购买日 9 月 30 日还是从 11 月 26 日开始计算？主要依据是啥？谢谢各位老师！

回答人：chenyiwei
要看这两个交易（上市公司收购目标企业股权，目标企业股东购买上市公司股权）是否为一揽子交易，例如有无协议约定目标企业原股东必须将股权收购价款全部或部分用于购入上市公司股票）。如果是一揽子交易，则在上市公司完成对目标公司股权的收购时，其原股东就应被视为上市公司的关联方；如果不是一揽子交易，则自目标公司原股东持股达到 5 ％之日起成为上市公司的关联方。